臺灣新竹地方法院刑事判決　　　　　　　　　　　　　九十三年度易字第四五三號
　　公　訴　人　臺灣新竹地方法院檢察署檢察官
　　被　　　告　甲○○　男　二.
右列被告因違反毒品危害防制條例案件，經檢察官提起公訴（九十三年度毒偵字第八
二二號），本院依簡式審判程序判決如左：
    主  文
李文均連續施用第二級毒品，累犯，處有期徒刑拾月。
    事  實
一、甲○○曾於民國九十二年間，因偽造文書案件，經台灣苗栗地方法院以九十二年
    度苗簡字第三五六號判處有期徒刑四月確定，並於九十二年七月三日執行完畢。
二、甲○○猶不知悔改，前因施用毒品案件，經臺灣苗栗地方法院以八十七年度毒聲
    字第三二四號裁定送觀察、勒戒後，認無繼續施用毒品之傾向，由臺灣苗栗地方
    法院檢察署檢察官於八十七年九月二十三日以八十七年度偵字第四０二五號為不
    起訴處分確定；又因施用第二級毒品案件，經本院以八十八年度毒聲字第一０二
    五號裁定送觀察、勒戒後，認有繼續施用毒品之傾向，再經本院以八十八年度毒
    聲字第一二四三號裁定令入戒治處所施以強制戒治，並以八十八年度竹東簡字第
    一三七號刑事簡易判決判處有期徒刑四月確定，並於八十九年一月四日停止戒治
    付保護管束，同年六月二十四日保護管束期滿未經撤銷停止戒治，嗣經本院以八
    十九年度聲字第八一一號裁定免其刑之執行；復因施用第一、二級毒品案件，經
    本院於九十二年十月十六日以九十二年度毒聲字第七六三號裁定令入戒治處所施
    以強制戒治（嗣後因毒品危害防制條例之修正而不予執行該次強制戒治處分），
    並由本院簡易庭於九十二年十二月十日，以九十二年度竹東簡字第一三○號刑事
    簡易判決分別判處有期徒刑六月、五月，應執行有期徒刑九月確定。詎甲○○復
    基於概括犯意，自九十二年（起訴書誤載為九十三年）十二月二十五日某時起至
    九十三年三月二十六日凌晨四時十分許回溯前九十六小時內之某時止，在新竹市
    ○○路○段十號九樓之七，以將安非他命置於玻璃球吸食器內加熱燒烤成煙後吸
    食煙霧之方式，連續施用第二級毒品安非他命多次。嗣經警於九十三年三月二十
    四日晚上十一時十分許，在新竹市○○路○段十號九樓之七處查獲，經採尿檢驗
    ，呈安非他命之陽性反應，始知上情。
三、案經新竹市警察局移送台灣新竹地方法院檢察署檢察官偵查起訴。
    理  由
一、本件被告所犯為違反毒品危害防制條例第十條第二項施用第二級毒品案件，非死
    刑、無期徒刑、最輕本刑為三年以上有期徒刑之罪，或高等法院管轄第一審之案
    件，被告於本院準備程序進行中，就被訴事實為有罪之陳述，經本院合議庭認合
    於新修正刑事訴訟法第二百七十三條之一之規定，裁定進行簡式審判程序，合先
    敘明。
二、訊據被告甲○○對於右揭時、地連續施用第二級毒品安非他命之犯行坦承不諱（
    參本院九十三年九月七日之審理筆錄），且其於九十三年三月二十四日為警所採
    集之尿液，經送檢驗結果，呈安非他命之陽性反應，有新竹市衛生局於九十三年
    三月三十日之衛檢字第三五三七號不法藥物尿液初步篩檢報告書、尿液送驗檢真
    實姓名代號對照表及國防部憲兵司令部刑事鑑識中心於九十三年七月一日之（九
    三）宇鑑字第０七八一九號鑑驗通知書附卷可憑（參毒偵字第三六九號偵查卷第
    三四頁、第三五頁、第四八頁）。是本案事證明確，被告自白亦與事實相符。
三、查甲基安非他命經口服投與後，約百分之七十於二十四小時內自尿中排出，約百
    分之九十於九十六小時內自尿中排出，：：且甲基安非他命成分之檢出與其投與
    方式、投與量、個人體質、採尿時間與檢測儀器之精密度等諸多因素相關，因此
    僅憑尿液中呈甲基安非他命陽性反應，並無法確定推算吸食時間距採尿時間之長
    短，惟依上述資料推斷，最長可能不會超過四日，此有行政院衛生署藥物食品檢
    驗局八十一年二月八日（八一）藥檢壹字第００一一五六號函可查。又被告甲○
    ○，前因施用毒品案件，經臺灣苗栗地方法院以八十七年度毒聲字第三二四號裁
    定送觀察、勒戒後，認無繼續施用毒品之傾向，由臺灣苗栗地方法院檢察署檢察
    官於八十七年九月二十三日以八十七年度偵字第四０二五號為不起訴處分確定；
    復因施用第二級毒品案件，經本院以八十八年度毒聲字第一０二五號裁定送觀察
    、勒戒後，認有繼續施用毒品之傾向，再經本院以八十八年度毒聲字第一二四三
    號裁定令入戒治處所施以強制戒治，並以八十八年度竹東簡字第一三七號刑事簡
    易判決判處有期徒刑四月確定，並於八十九年一月四日停止戒治付保護管束，同
    年六月二十四日保護管束期滿未經撤銷停止戒治，嗣經本院以八十九年度聲字第
    八一一號裁定免其刑之執行，又因施用第一、二級毒品案件，經本院於九十二年
    十月十六日以九十二年度毒聲字第七六三號裁定令入戒治處所施以強制戒治（嗣
    後因毒品危害防制條例之修正而不予執行該次強制戒治處分），並由本院簡易庭
    於九十二年十二月十日，以九十二年度竹東簡字第一三○號刑事簡易判決分別判
    處有期徒刑六月、五月，應執行有期徒刑九月確定，此有台灣高等法院被告全國
    前案紀錄表、臺灣新竹地方法院檢察署刑案資料查註紀錄表、本院八十九年度聲
    字第八一一號刑事裁定、九十二年度竹東簡字第一三○號刑事簡易判決在卷可稽
    ，是本案被告四犯施用毒品之犯行，應堪認定，自應依法論科。
四、核被告所為，係犯毒品危害防制條例第十條第二項之施用第二級毒品罪。被告持
    有毒品進而施用，則其持有之低度行為應為施用之高度行為所吸收，不另論罪。
    被告先後多次施用第二級毒品安非他命之行為，時間緊接，觸犯構成要件相同之
    罪名，顯係基於概括犯意反覆為之，應依連續犯之規定，論以一罪，並依法加重
　　其刑。被告前於九十二年間，因偽造文書案件，經台灣苗栗地方法院以九十二年
 　 度苗簡字第三五六號判處有期徒刑四月確定，並於九十二年七月三日執行完畢，
    此有台灣新竹地方法院檢察署刑案資料查註紀錄表及臺灣高等法院被告全國前案
    紀錄表在卷可稽，其於執行完畢後五年以內再犯有期徒刑以上之本罪，為累犯，
    應依刑法第四十七條規定加重其刑，並遞加重之。爰審酌被告施用毒品之期間、
    對社會所生之危害、施用毒品危害健康至深且鉅，且經觀勒後，仍不思改進、戒
    斷，惟犯後坦承犯行等一切情狀，量處如主文所示之刑，以示懲戒。又扣案之分
    裝袋、吸食器、研磨缽、分裝用之白糖及電子磅秤均非本案被告所有，爰不予宣
    告沒收之，併此敘明。
據上論斷，應依刑事訴訟法第二百七十三條之一第一項、第二百九十九條第一項前段
，毒品危害防制條例第十條第二項，刑法第十一條前段、第五十六條、第四十七條，
判決如主文。
本案經檢察官劉邦繡到庭執行職務。
中       華      民      國     九十三   年     九      月     二十     日
                                    臺灣新竹地方法院刑事第一庭
                                        法  官   彭  淑  苑
右正本證明與原本無異。
如不服本判決，應於判決送達後十日內向本院提出上訴狀 (應附繕本)，上訴於臺灣
高等法院。
                                        書記官   李  佩  真
中       華      民      國     九十三   年     九      月     二十     日
